sk-SK: Priesvitnosť tienidla lampy: Nepriehľadné; Polopriehľadné; Jasné; Priesvitné; Iné
fi: Lampunvarjostimen läpikuultavuus: Läpinäkymätön; Puoliksi läpinäkymätön; Harsomainen; Läpikuultava; Muu
hu: Lámpaernyő átlátszósága: Átlátszatlan; Félig átlátszatlan; Áttetsző; Fényáteresztő; Egyéb
pt-PT: Tranparência do abajur: Opaco; Semiopaco; Transparente; Translúcido; Outro
hr-HR: Prozirnost sjenila za lampe: Neprozirno; Poluprozirno; Prozirne; Svjetlucavo; Ostalo
sv: Lampskärmens genomskinlighet: Ogenomskinlig; Halvt ogenomskinlig; Skir; Genomskinlig; Övrigt
zh-CN: 灯罩的透光性: 不透明; 半不透明; 极薄透光; 半透明; 其他
en: Lamp shade translucency: Opaque; Semi-opaque; Sheer; Translucent; Other
ro-RO: Transluciditatea abajurului lămpii: Opac; Semiopac; Transparent; Translucid; Altele
ja: ランプシェードの半透明性: 不透明; 一部不透明; シアー; 半透明; その他
sl-SI: Prosojnost senčnika svetilke: Neprosojno; Polprozorna; Prosojne; Polprosojno; Druga
de: Lichtdurchlässigkeit des Lampenschirms: Undurchsichtig; Halbblickdicht; Leicht deckend; Durchscheinend; Sonstiges
bg-BG: Прозрачност на абажура: Матово; Полупрозрачно; Прозрачно; Полупрозрачно; Друго
zh-TW: 燈罩透光度: 不透明; 半透光; 透明; 透光; 其他
nl: Transparantie van lampenkap: Opaque; Halfdoorschijnend; Puur; Doorschijnend; Overig
da: Lampeskærms gennemskinnelighed: Uigennemsigtig; Halvuigennemsigtig; Sheer; Gennemsigtig; Andet
vi: Độ xuyên sáng của chao đèn: Đục; Màu đục; Voan mỏng; Trong mờ; Khác
fr: Niveau de diffusion lumineuse de l’abat-jour: Opaque; Semi-opaque; Transparent; Translucide; Autre
th: ความโปร่งแสงของโคมไฟ: Opaque; กึ่งทึบแสง; โปร่งบาง; โปร่งแสง; อื่นๆ
pl: Przezroczystość klosza: Nieprzezroczyste; Półprzezroczyste; Przezroczyste; Półtransparentne; Pozostałe
it: Trasparenza del paralume: Opaco; Semiopaco; Sheer; Traslucido; Altro
ru: Светопроницаемость абажура: Непрозрачный; Полупрозрачный матовый; Прозрачный; Полупрозрачный просвечивающий; Другой
tr: Abajur yarı saydamlığı: Opak; Yarı opak; İnce dokulu; Yarı saydam; Diğer
es: Translucidez de la pantalla de la lámpara: Opaca; Semi-opaco; Transparentes; Translúcido; Otros
el: Διαπερατότητα φωτός καπέλου φωτιστικού: Αδιαφανές; Ημι-αδιαφανές; Σιθρού; Φωτοδιαπερατό; Άλλο
cs: Průsvitnost stínítka na lampu: Neprůsvitné; Poloprůsvitné; Průsvitné; Průsvitné; Jiné
ko: 램프 쉐이드 투광도: 불투명; 반불투명; 쉬어; 반투명; 기타
lt-LT: Lempos gaubto šviesos pralaidumas: Nepermatoma; Pusiau neperšviečiama; Permatoma; Permatoma; Kita
nb: Lampeskjermens gjennomsiktighet: Ugjennomsiktig; Halvgjennomsiktig; Ren; Gjennomsiktig; Annet
pt-BR: Translucidez da cúpula da luminária: Opaco; Semiopaco; Transparente; Translúcido; Outro